# 关于利润转增资本投资方是否需要账务处理

提问人：阳光在 线 时间：2021-08-06 23:33:10
有二个问题请教：一是投资方A公司对B公司持有60%的股权，A公司采用成本法进行核算，账面长期股权投资-成本 120 万元，之后B公司利润 400万元转增资本，投资方是否需要进行账务处理，依据是什么？二是投资方A对C公司投资，投资比例4%，按成本法核算，之后C公司增资，形式为货币和盈余公积转增，A公司未认购同比例的货币增资，假设股权稀释后投资方A公司对C公司的持有比例为3%，这时投资方A公司账务如何处理？处理的依据是什么？谢谢！

回答人：chenyiwei
1 、投资方不需要进行会计处理，仅需要备查登记持有股份数量的增加。因为其享有被投资企业的权益份额及其风险和报酬特征均无变化。
2 、这种情况下A对B的投资应作为金融资产按公允价值计量。根据所持股份的公允价值变动确认公允价值变动收益或者其他综合收益。如果在特殊情况下按成本作为对公允价值的最佳估计的，则无需进行特殊的会计处理。